# DANILO OLIVEIRA

(63) 98409-7497 Palmas - TO danilo.a.l.oliveira74@outlook.com

#### **PERFIL**

Cientista da computação com formação voltada para desenvolvimento de softwares e páginas web fullstack. Experiência em desenvolvimento de formulários para banco de dados governamentais e sites governamentais, organizações privadas e não governamentais. Pesquisas na área de jogos estilo 2D, 3D e Top-Down.

# FORMAÇÃO ACADÊMICA

## PÓS GRADUAÇÃO EM JOGOS **DIGITAIS**

Atual (2023 - 2024)

# CIÊNCIAS DA COMPUTAÇÃO

Concluído (2022) Universidade Federal do Tocantins

#### **HABILIDADES**

Boa comunicação

Resiliência

Atividades em grupo

Proatividade

Organização

## LINGUAGENS/BIBLIOTECAS

Javascript

PHP

**CSS** 

(Bootstrap/Tailwind/Primevue)

Python

# TECNOLOGIAS

Vue3 (CLI / Vite)

Laravel

React

Docker

Wordpress

Wix

### **IDIOMAS**

Português

(Nativo) Inglês

(Avançado)

#### EXPERIÊNCIA PROFISSIONAL

#### Gestão de Sistemas (SEDUC)

Analista III (09/2023 - atual)

Analise e desenvolvimento de sistemas para a área da educação. Utiliza-se o MySQL e linguagens como Javascript e PHP para consumo de APIs e desenvolvimento de sistemas com React.

#### **BARCO DIGITAL**

Desenvolvedor de sistemas junior (02/2023 - 08/2023)

Desenvolvimento de sistemas e sites com a utilização de javascript e PHP com as bibliotecas do CSS como tailwind e **bootstrap** para estilização e criação de formulários e telas com os frameworks laravel e vuejs, sendo estes sites para câmaras, prefeituras e empresas privadas das cidades do Tocantins.

## MINISTÉRIO PÚBLICO DO TOCANTINS

Estagiário (08/2021 - 06/2022)

Resoluções de problemas e adição de características no sistema Athenas. Javascript e Python são as principais linguagens utilizadas, em conjunto ao Gitlab.

## CRIAÇÃO DE SITES (FREELANCER)

Análise e desenvolvimento de sites em contato direto com cliente utilizando ferramentas como Wix e Wordpress.

# FORMAÇÃO COMPLEMENTAR

# CURSO DE CAPACITAÇÃO ARTIFICAL INTELLIGENCE

Certificação HCIA IA 3.0 (IFTO / HUAWEI)

#### **CURSOS DE EXTENSÃO IFRS (EAD)**

Instituto Federal do Rio Grande do Sul (2022)

## **CURSOS DE DESENVOLVIMENTO (UDEMY)**

PHP 8 Curso de Desenvolvimento Web completo, HTML5 e Tailwind CSS beginner to advanced.

#### **DESENVOLVIMENTO DE JOGOS**

"Fusion Attack!" jogo 2D de luta cooperativo com auxílio de inteligência artificial e "PokiMO" jogo top-down de batalha de turnos